【裁判字號】    90,易,201
【裁判日期】    900329
【裁判案由】    傷害
【裁判全文】
臺灣板橋地方法院刑事判決                            九十年度易字第二一號
    公  訴  人  臺灣板橋地方法院檢察署檢察官
    被      告  甲○○
    選任辯護人  解家源
右列被告因傷害案件，經檢察官提起公訴 (八十九年度偵字第六五二三號)，本院判
決如左：
    主    文
甲○○共同傷害人之身體，處有期徒刑伍月，如易科罰金，以參佰元折算壹日。
    事    實
一、甲○○因受不詳真實姓名年籍綽號「小虎」之成年男子之邀，於民國（下同）八
    十九年三月二十四日晚間九時四十分許，與「小虎」及其他七、八名姓名年籍亦
    不詳之成年男子，基於普通傷害之犯意聯絡，分持鐵棍及刀械等物，共同前往台
    北縣三峽鎮○○路一八四號，在確定該址係乙○○、丙○○父子住處後，即由甲○○率先持鐵棍向乙○○揮擊，之後其餘數人亦聯手參與毆打乙○○，丙○○在
    樓下聽聞其父遭人圍毆，即下樓阻擋，並自甲○○手上搶下鐵棍抵抗，惟亦遭甲○○等人聯手毆打，使乙○○因而受有左側顏面撕裂傷、顏面神經受損、肌肉受
    損、頭部外傷、全身多處鈍挫傷之普通傷害、劉得受有頭部挫傷併皮下血腫、左
    手指挫傷之普通傷害，嗣警方據報趕至現場，與甲○○同夥之男子數名見狀即一
    哄而散，甲○○則因受傷逃亡不及而為警逮捕，並扣得其所有毆打乙○○之鐵棍
    一支。
二、案經被害人丙○○訴由台北警察局三峽分局報請臺灣板橋地方法院檢察署檢察官
    偵查起訴。
    理    由
一、訊據被告甲○○矢口否認有何傷害乙○○、丙○○之犯行，辯稱：伊是有去案發
    地，但是伊朋友小虎要伊去那裡辦點事，到達現場時，伊先到便利商店買東西，
    回來後發現小虎與其他七、八人在那裡與告訴人打架，伊站在旁邊不敢過，但告
    訴人看到伊與小虎一夥，就過來打伊，並用棍子把伊打倒，等伊醒來時伊已被警
    察抓了去云。查：右揭事實，業據告訴人丙○○迭於警訊及偵審中指訴綦詳，核
    與被害人乙○○、證人林鄭春枝所述情節相符，並有診斷證明書一紙附卷可稽，
    是被告所辯無非避就之詞，自無可取，本件事證明確，被告犯行堪予認定。
二、核被告所為，係犯刑法第二百七十七條第一項之普通傷害罪。其與不詳姓名年籍
    之成年男子數人間，有犯意聯絡及行為分擔，為共同正犯。又被告一接續傷害行
    為，侵害乙○○、丙○○二人法益，為想像競合犯，應從一普通傷害罪處斷，爰
    審酌被告犯罪之動機、目的、手段、所生危害及犯後態度等一切情狀，量處如主
    文所示之刑，並諭知易科罰金之折算標準。
據上論斷，應依刑事訴訟法第二百九十九條第一項前段，刑法第二十八條、第二百七
十七條第一項、第五十五條前段、第四十一條第一項，罰金罰鍰提高標準條例第一條
前段、第二條，判決如主文。
本案經檢察官陳伯厚到庭執行職務。
中    華    民    國      九十      年        三      月    二十九    日
                                      臺灣板橋地方法院刑事第二庭
                                              法  官  古  秋  菊
右正本證明與原本無異
如不服本判決應於送達後十日內向本院提出上訴狀
                                              書記官  蕭  詩  穎
中    華    民    國      九十      年        三      月    二十九    日
附錄本案論罪科刑法條全文
刑法第二百七十七條第一項：傷害人之身體或健康者，處三年以下有期徒刑、拘役或
                          一仟元以下罰金。


司法院資訊處製作；財團法人民間司法改革基金會備份。
